【裁判字號】    95,易,550
【裁判日期】    950726
【裁判案由】    贓物
【裁判全文】
臺灣士林地方法院刑事判決               95年度易字第550號
公  訴  人  臺灣士林地方法院檢察署檢察官
被      告  甲○○
上列被告因贓物案件，經檢察官提起公訴（94年度偵緝字第345
號），被告於準備程序中就本案被訴事實為有罪之陳述，經本院
合議庭裁定改由受命法官獨任依簡式審判程序審理，並判決如下
：
    主      文
甲○○共同連續收受贓物，處有期徒刑捌月。扣案之活動扳手壹
組、電鑽支、電鋸貳支、工具箱壹箱、千斤頂壹支、支撐架肆
支、引擎吊組壹組、乙炔伍桶、活動推架貳台、噴槍貳組、大型
木箱成品拾箱、半成品貳拾片、大型扳手肆支、砂輪機壹台均沒
收。
    事實及理由
一、本件犯罪事實均引用檢察官起訴書之記載。又證據部分，除
    引用檢察官起訴書之記載外，另補充：被告於本院準備程序
    及審理時就犯罪事實均自白不諱。
二、論罪科刑：
  (一)核被告所為，係犯刑法第349 條第1 項之收受贓物罪。又按
    刑法第349 條第1 項之收受贓物罪，其罰金刑之貨幣單位於
    被告行為時原係銀元，且應適用罰金罰鍰提高標準條例第1
    條之規定，亦即應按各該具體條文制定或修正之先後，定其
    提高之倍數。惟被告行為後，刑法施行法增訂第1 之1 條，
    於95年6 月14日經總統公布，並自同年7 月1 日起施行，該
    條規定：「中華民國94年1 月7 日刑法修正施行後，刑法分
    則編所定罰金之貨幣單位為新臺幣。94年1 月7 日刑法修正
    時，刑法分則編未修正之條文定有罰金者，自94年1 月7 日
    刑法修正施行後，就其所定數額提高為30倍。但72年6 月26
    日至94年1 月7 日新增或修正之條文，就其所定數額提高為
    3 倍」，而本件被告所犯刑法第349 條第1 項之收受贓物罪
    ，有罰金刑之處罰，且自24年7 月1 日公布施行後，即未再
    修正，依增訂刑法施行法第1 之1 條之規定，其罰金以新台
    幣為單位，數額應提高30倍。此與修正前之罰金以銀元為單
    位，適用罰金罰鍰提高標準條例之結果應提高10倍者，對被
    告而言，並無不利（新台幣與銀元之比例為1 ：3 ，換算結
    果，亦為30倍），依修正後刑法第2 條第1 項前段之規定，
    自應適用修正前之規定。
  (二)被告與彭志勝、鄭文智具有犯意聯絡及行為分擔，均為共同
    正犯。而被告行為時刑法第28條關於共犯之規定為：「二人
    以上共同實施犯罪之行為者，皆為正犯」，嗣於行為後修正
    為：「二人以上共同實行犯罪之行為者，皆為正犯」，揆諸
    該條之修正理由係為釐清陰謀共同正犯、預備共同正犯、共
    謀共同正犯是否合乎本條規定之正犯要件，惟本件被告與彭
    志勝、鄭文智均屬實行犯罪行為之正犯，故適用修正前刑法
    第28條規定論以共同正犯，對被告並無不利。
  (三)被告先後多次收受贓物之犯行，時間緊接，方法相同，觸犯
    構成要件相同之罪名，顯係基於概括犯意反覆為之。被告行
    為後，刑法第56條連續犯之規定，業於94年1 月7 日修正公
    布刪除，並於95年7 月1 日施行，則被告之犯行，因行為後
    新法業已刪除連續犯之規定，此刪除雖非犯罪構成要件之變
    更，但顯已影響行為人刑罰之法律效果，自屬法律有變更，
    依新法第2 條第1 項規定，比較新、舊法之結果，仍應適用
    較有利被告之行為時即舊法論以連續犯（最高法院95年第8
    次刑事庭會議決議參照）。是被告應依修正前刑法第56 條
    之規定，以一罪論，並加重其刑。
  (四)又按有關新舊法之比較，應就罪刑有關之共犯、未遂犯、想
    像競合犯、牽連犯、連續範、結合犯，以及累犯加重、自首
    減輕暨其他法定加減原因（如身分加減）與加減例等一切情
    形，綜其全部罪刑之結果而為比較（最高法院95年第8 次刑
    事庭會議決議參照），是經本院綜合前述比較結果，認本案
    適用修正前之相關刑罰法律，對被告較為有利，自應適用修
    正前刑法相關規定及罰金罰鍰提高標準條例第1 條前段之規
    定。
  (五)爰審酌被告既有正當謀生之技能，僅因生意不佳，即圖不法
    利益，收受贓車並加以解體，使被害人及警方追查不易，所
    生危害非輕，及其收受贓車之數量、價值、坦承犯行態度尚
    佳，並其犯罪手段、生活狀況、品行、智識程度等一切情狀
    ，量處如主文所示之刑，以資懲儆。
  (六)扣案之活動扳手1 組、電鑽3 支、電鋸2 支、工具箱1 箱、
    千斤頂1 支、支撐架4 支、引擎吊組1 組、乙炔5 桶、活動
    推架2 台、噴槍2 組、大型木箱成品10箱、半成品20片、大
    型扳手4 支、砂輪機1 台均係被告所有，且供其收受拆解贓
    物所用之物，應依刑法第38條第1 項第2 款之規定，宣告沒
    收。
三、另被告雖又於94年10月間至95年3 月15日，在臺北縣五股鄉
    、林口鄉等地從事拆解贓車之工作，然衡諸上開時間距離本
    案犯罪時間已達3 年以上之久，且被告亦稱其於本案遭查獲
    後，本已從事正當之鈑金工作，係因生意不好，復受他人引
    誘，始會再犯等語，則上開犯行與本案犯行自無實質上一罪
    或裁判上一罪之關係，且上開案件業經臺灣板橋地方法院以
    95年度訴字第1299號判決處有期徒刑1 年6 月，其判決理由
    亦為相同之認定，是本案就被告該部分犯行自無需併予審究
    ，附此敘明。
四、據上論斷，應依刑事訴訟法第273 條之1 第1 項、第299 條
    第1 項前段、第310 條之2 、第454 條第2 項，修正後刑法
    第2 條第1 項、修正前刑法第28條、第56條、刑法第349 條
    第1 項第2 款，罰金罰鍰提高標準條例第1 條前段，判決如
    主文。
五、如不服本判決，應於判決送達後10日內，向本院提出上訴狀
    。
本案經檢察官陳銘鋒到庭執行職務
中    華    民    國    95    年    7     月    26    日
                  刑事第二庭法  官  馬傲霜
以上正本證明與原本無異。
                            書記官  陳玉瓊
中    華    民    國    95    年    7     月    26    日
附錄本判決論罪科刑依據之法條：
刑法第349條第1項
  收受贓物者，處 3 年以下有期徒刑、拘役或 5 百元以下罰金
  。


司法院資訊處製作；財團法人民間司法改革基金會備份。
